【裁判字號】    98,訴緝,181
【裁判日期】    981030
【裁判案由】    毒品危害防制條例
【裁判全文】
臺灣臺北地方法院刑事判決             98年度訴緝字第180號
                                     98年度訴緝字第181號
公  訴  人  臺灣臺北地方法院檢察署檢察官
被      告  甲○○
                    （現另案於臺灣臺北看守所羈押中）
上列被告因違反毒品危害防制條例案件，經檢察官先後提起公訴
（96年度偵字第1664號、96年度毒偵字第2111號），被告於準備
程序中就被訴事實為有罪之陳述，由本院裁定以簡式審判程序合
併審理，判決如下：
    主    文
甲○○施用第一級毒品，處有期徒刑肆月，減為有期徒刑貳月；
又施用第一級毒品，處有期徒刑捌月，減為有期徒刑肆月，扣案
之注射針筒壹支沒收之；又施用第二級毒品，處有期徒刑肆月；
又施用第一級毒品，處有期徒刑柒月。應執行有期徒刑壹年貳月
，扣案之注射針筒壹支沒收之。
    犯罪事實
一、甲○○於民國94年間因施用第一、二級毒品案件，經臺灣板
    橋地方法院裁定送觀察、勒戒後，認無繼續施用毒品之傾向
    ，由臺灣板橋地方法院檢察署檢察官於94年2 月23日以94年
    度毒偵字第303號為不起訴處分，並於94年2月25日經釋放出
    所。詎仍未戒除毒癮，於前開觀察、勒戒完畢釋放後5 年內
    ，基於施用第二級毒品之犯意，於96年2月5日17時許，在臺
    北縣樹林市某朋友住處，以將第二級毒品甲基安非他命置入
    玻璃球內，以火燒烤使之產生煙霧後吸食其煙之方式，施用
    第二級毒品甲基安非他命，又基於施用第一級毒品之犯意，
    於96年2月7日凌晨1 時10分許，在國道三號高速公路南向32
    公里處（臺北縣新店市路段○路肩上所停放之自用小客車上
    ，以將第一級毒品海洛因摻水置於注射針筒內再注射手臂之
    方式，施用第一級毒品海洛因，旋為到場瞭解停車原因之巡
    邏員警發覺甲○○手持注射針筒坐在上開車輛上，並於其皮
    包內查獲另外2 支已使用過之注射針筒，嗣經帶回採尿送驗
    ，其結果呈「嗎啡陽性」、「甲基安非他命陽性」反應，而
    查悉上情。
二、甲○○又於前開觀察、勒戒完畢釋放後5 年內，基於施用第
    二級毒品之犯意，於96年6 月27日22時許，在臺北市○○區
    ○○街2段21巷37號4樓之7 其友人邱添來住處，以將第二級
    毒品甲基安非他命置入玻璃球內，以火燒烤使之產生煙霧後
    吸食其煙之方式，施用第二級毒品甲基安非他命，復基於施
    用第一級毒品之犯意，於同日23時許在前開處所，以將第一
    級毒品海洛因摻水置於注射針筒內再注射手臂之方式，施用
    第一級毒品海洛因。嗣於96年6 月28日10時40分許，為警持
    搜索票至邱添來上開住處搜索，因甲○○在場且有毒品前開
    而為警一併帶回警局，甲○○經警方詢問是否施用毒品，甲
    ○○即於未有任何有偵查犯罪職權之公務員知悉其施用第一
    級毒品犯行前，向員警自首，嗣經警採尿送驗，其結果呈「
    嗎啡陽性」、「甲基安非他命陽性」反應，而查知上情。
三、案經內政部警政署國道公路警察局第六警察隊、臺北市政府
    警察局大同分局先後報請臺灣臺北地方法院檢察署檢察官偵
    查起訴。
    理    由
一、上開事實，業據被告甲○○於本院審理中坦白承認，並有尿
    液檢體編號對照表、尿液檢體監管紀錄表、臺北市政府警察
    局偵辦毒品案件尿液檢體委驗單、臺灣檢驗科技股份有限公
    司濫用藥物尿液檢驗報告、臺灣尖端先進生技醫藥股份有限
    公司濫用藥物檢驗報告、員警值勤報告在卷及注射針筒壹支
    扣案可稽，堪認被告之自白與事實相符。又被告有如犯罪事
    實所載觀察、勒戒之執行紀錄等情，有臺灣高等法院被告前
    案紀錄表在卷可參。本件事證明確，被告於前開觀察、勒戒
    執行完畢釋放後5 年內，再犯本件毒品危害防制條例第10條
    第1項、第2項施用第一、二級毒品之犯行，可以認定。
二、查海洛因屬毒品危害防制條例第2條第2項第1 款所列之第一
    級毒品，而甲基安非他命係屬同條項第2 款所列之第二級毒
    品，故核被告所為，係犯毒品危害防制條例第10條第1 項之
    施用第一級毒品罪及同條第2 項之施用第二級毒品罪。被告
    各次持有毒品進而施用，其持有之低度行為應為施用之高度
    行為所吸收，均不另論罪。被告所犯施用第一級毒品罪及施
    用第二級毒品罪共4 罪，犯意各別，罪名互異，應予分論併
    罰。又按「刑法第62條之所謂發覺，係指有偵查犯罪職權之
    公務員已知悉犯罪事實與犯罪之人而言，而所謂知悉，固不
    以確知其為犯罪之人為必要，但必其犯罪事實，確實存在，
    且為該管公務員所確知，始屬相當。如犯罪事實並不存在而
    懷疑其已發生，或雖已發生，而為該管公務員所不知，僅係
    推測其已發生而與事實巧合，均與已發覺之情形有別。」最
    高法院著有75年台上字第1634號判例要旨可資參照。本件警
    方查獲被告於96年6 月27日23時許施用第一級毒品犯行之過
    程，業據被告於警詢時供承甚詳，並有臺北市政府警察局大
    同分局刑事案件移送書在卷可考，是警方於被告主動供出其
    有施用第一級毒品犯行前，並未發覺被告於96年6 月27日23
    時許施用第一級毒品之犯行，被告主動供出犯行，並靜候裁
    判，自合於自首要件，爰依刑法第62條前段之規定，減輕其
    刑。爰審酌被告前有毒品之刑事前案紀錄，此有臺灣高等法
    院被告前案紀錄表在卷可稽，素行非佳；且不思其正值青年
    ，卻耽溺於戕身之物，前經毒品勒戒後，仍不知戒絕毒品，
    藉詞因心情不佳而再犯本件施用毒品之犯行，顯見其對於毒
    品之依賴性甚高，自我把持、控制之能力亦顯不佳；惟被告
    犯罪後尚能坦承犯行，態度良好，以及其學歷為高職肄業等
    一切情狀，分別量處如主文所示之刑，以資警惕。又被告所
    犯如犯罪事實欄一所示之施用第一、二級毒品犯行，犯罪時
    間均在96年4 月24日以前，合於中華民國九十六年罪犯減刑
    條例第2條第1項第3款之規定，被告上開2罪之宣告刑，均應
    依法減其刑期二分之一，並就減刑後之宣告刑及如犯罪事實
    欄二所示施用第一、二級毒品犯行之宣告刑，定其應執行刑
    。又警方於96年2月7日凌晨所扣得之注射針筒1 支，為供被
    告於96年2月7日凌晨1 時10分許施用第一級毒品所用之物，
    並為被告所有等情，業據被告供承在卷，爰依刑法第38條第
    1項第2款規定沒收之，至該日於被告皮包內所另外扣得之注
    射針筒2 支，被告供稱係伊之前施用第一級毒品所用之物等
    語，此部分犯行既未經檢察官起訴，自與本案無涉，爰不宣
    告沒收，附此敘明。
三、據上論結，應依刑事訴訟法第273 條之1第1項、第299條第1
    項前段，毒品危害防制條例第10條第1項、第2項，刑法第11
    條前段、第62條前段、第51條第5 款、第38條第1項第2款，
    中華民國九十六年罪犯減刑條例第2條第1項第3款、第7條、
    第9條，判決如主文。
本案經檢察官林冠佑到庭執行職務。
中    華    民    國    98    年    10    月    30    日
                  刑事第四庭    法  官  李明益
以上正本證明與原本無異。
如不服本判決應於收受送達後10日內向本院提出上訴書狀，並應
敘述具體理由；其未敘述上訴理由者，應於上訴期間屆滿後20日
內向本院補提理由書（均須按他造當事人之人數附繕本）「切勿
逕送上級法院」。
                                書記官  劉穗筠
中    華    民    國    98    年    10    月    30    日
附錄論罪科刑法條全文
毒品危害防制條例第10條
施用第一級毒品者，處 6 月以上 5 年以下有期徒刑。
施用第二級毒品者，處 3 年以下有期徒刑。


司法院資訊處製作；財團法人民間司法改革基金會備份。
